臺灣高等法院臺中分院刑事裁定　
110年度聲字第948號

聲  請  人  臺灣高等檢察署臺中檢察分署檢察官
受  刑  人  張沛歆
上列聲請人因受刑人數罪併罰有二裁判以上，聲請定其應執行之
刑（聲請案號：110年度執聲字第407號），本院裁定如下：
    主  文
張沛歆因犯如附表所示各罪所處之刑，應執行有期徒刑參年肆月
。
    理  由
一、聲請意旨略以：受刑人張沛歆（下稱受刑人）因詐欺數罪，
    先後經判決確定如附表，應依刑法第53條、第51條第5款規
    定，定其應執行之刑，爰依刑事訴訟法第477條第1項聲請裁
    定等語。
二、按裁判確定前犯數罪者，併合處罰之；數罪併罰，有二裁判
    以上者，依刑法第51條之規定，定其應執行之刑；又宣告多
    數有期徒刑，於各刑中之最長期以上，各刑合併之刑期以下
    定其刑期，但不得逾30年，刑法第50條第1項前段、第53條
    、第51條第5款分別定有明文。次按刑事訴訟法第370條第2
    項、第3項，已針對第二審上訴案件之定應執行之刑，明定
    有不利益變更禁止原則之適用，分屬不同案件之數罪併罰，
    倘一裁判宣告數罪之刑，曾經定其執行刑，再與其他裁判宣
    告之刑（或執行之刑）定其執行刑時，在法理上亦應同受此
    原則之拘束（最高法院103年度第14次刑事庭會議決議意旨
    參照），亦即另定之執行刑，其裁量所定之刑期，不得較重
    於前定之執行刑加計後裁判宣告之刑（或執行之刑）之總和
    （最高法院104年度台抗字第410號裁定意旨參照）。
三、經查，本件受刑人因犯加重詐欺等數罪，經本院先後判處如
    附表所示之刑，均經確定在案，有各該刑事判決及臺灣高等
    法院被告前案紀錄表在卷可稽。茲檢察官聲請就受刑人所犯
    如附表所示各罪定其應執行之刑，本院審核認聲請為正當，
    應予准許。另受刑人所犯如附表編號1至10所示各罪，曾經
    本院以109年度聲字第1175號裁定應執行有期徒刑3年1月確
    定，有前揭刑事裁定附卷可參，則附表編號1至10之原裁判
    關於定應執行刑部分之基礎，將因本院重新裁定而使原定應
    執行刑當然失效，本院自可更定如附表所示之罪之應執行之
    刑。惟考量自由裁量之範圍，應受內部性界限及不利益變更
    禁止原則之拘束，更不得重於原裁判原定之應執行刑，使受
    刑人陷於更不利之結果，爰參酌原確定裁定之定執行刑情形
    ，並衡酌受刑人所犯各罪之關係、侵害法益之異同、對侵害
    法益之加重效應及時間、空間之密接程度、數罪所反應受刑
    人人格特性與傾向、對受刑人施以矯正之必要性、刑罰邊際
    效應隨刑期而遞減等情形，就其所犯前揭各罪為整體非難評
    價後，定應執行刑如主文所示。又檢察官聲請書附表編號9
    之「犯罪日期」欄記載「107年2月24日」，應為「107年12
    月24日」之誤載，應予更正，併此敘明。
據上論斷，應依刑事訴訟法第477條第1項，刑法第53條、第51條
第5款，裁定如主文。 　　 　　 　　 
中　　華　　民　　國　　110 　年　　4 　　月　　15　　日
            刑事第九庭   審判長法　官　紀  文  勝
                               法　官  賴  妙  雲
                               法　官  廖  健  男 
以上正本證明與原本無異。
如不服本裁定，應於收受送達後5日內向本院提出抗告書狀（須
附繕本）。
                               書記官  陳  俞  豪  
中　　華　　民　　國　　110 　年　　4 　　月　　15　　日
受刑人張沛歆定應執行刑案件一覽表
編      號  1 2 3 罪      名  詐欺 詐欺 詐欺 宣  告  刑  有期徒刑1年6月 有期徒刑1年5月 有期徒刑1年5月 犯罪日期  107年12月11日 107年12月14日 107年12月16日 偵查（自訴）機關 年度案號  彰化地檢108年度偵字第396、 1989、1990號 彰化地檢108年度偵字第396、 1989、1990號 彰化地檢108年度偵字第396、 1989、1990號 最後事實審 法  院 臺中高分院 臺中高分院 臺中高分院  案  號 108年度金上訴字第1116號 108年度金上訴字第1116號 108年度金上訴字第1116號  判  決 日  期 108年8月27日 108年8月27日 108年8月27日  確定 判決 法  院 臺中高分院 臺中高分院 臺中高分院  案  號 108年度金上訴字第1116號 108年度金上訴字第1116號 108年度金上訴字第1116號  判  決 確 定日  期 108年9月16日 108年9月16日 108年9月16日 得否易科罰金、易服社會勞動  否、否 否、否 否、否 備      註  1.中高分檢108年度執字第189號（彰化地檢108年度執他字第999號） 2.編號1至10經本院定應執行有期徒刑3年1月（彰化地檢109年度執更字第768號）   
編      號  4 5 6 罪      名  詐欺 詐欺 詐欺 宣  告  刑  有期徒刑1年5月 有期徒刑1年5月 有期徒刑1年5月 犯罪日期  107年12月16日 107年12月17日 107年12月20日 偵查（自訴）機關 年度案號  彰化地檢108年度偵字第396、 1989、1990號 彰化地檢108年度偵字第396、 1989、1990號 彰化地檢108年度偵字第396、 1989、1990號 最後事實審 法  院 臺中高分院 臺中高分院 臺中高分院  案  號 108年度金上訴字第1116號 108年度金上訴字第1116號 108年度金上訴字第1116號  判  決 日  期 108年8月27日 108年8月27日 108年8月27日  確定 判決 法  院 臺中高分院 臺中高分院 臺中高分院  案  號 108年度金上訴字第1116號 108年度金上訴字第1116號 108年度金上訴字第1116號  判  決 確 定日  期 108年9月16日 108年9月16日 108年9月16日 得否易科罰金、易服社會勞動  否、否 否、否 否、否 備      註  1.中高分檢108年度執字第189號（彰化地檢108年度執他字第999號） 2.編號1至10經本院定應執行有期徒刑3年1月（彰化地檢109年度執更字第768號）   
編      號  7 8 9 罪      名  詐欺 詐欺 詐欺 宣  告  刑  有期徒刑1年5月 有期徒刑1年5月 有期徒刑1年6月 犯罪日期  107年12月20日 107年12月23日 107年12月24日 偵查（自訴）機關 年度案號  彰化地檢108年度偵字第396、 1989、1990號 彰化地檢108年度偵字第396、 1989、1990號 彰化地檢108年度偵字第396、 1989、1990號 最後事實審 法  院 臺中高分院 臺中高分院 臺中高分院  案  號 108年度金上訴字第1116號 108年度金上訴字第1116號 108年度金上訴字第1116號  判  決 日  期 108年8月27日 108年8月27日 108年8月27日  確定 判決 法  院 臺中高分院 臺中高分院 臺中高分院  案  號 108年度金上訴字第1116號 108年度金上訴字第1116號 108年度金上訴字第1116號  判  決 確 定日  期 108年9月16日 108年9月16日 108年9月16日 得否易科罰金、易服社會勞動  否、否 否、否 否、否 備      註  1.中高分檢108年度執字第189號（彰化地檢108年度執他字第999號） 2.編號1至10經本院定應執行有期徒刑3年1月（彰化地檢109年度執更字第768號）   
編      號  10 11 （以下空白） 罪      名  詐欺 詐欺  宣  告  刑  有期徒刑1年5月 有期徒刑1年8月  犯罪日期  107年12月25日 107年12月11日  偵查（自訴）機關 年度案號  彰化地檢108年度偵字第396、 1989、1990號 彰化地檢108年度偵字第396、 1989、1990號  最後事實審 法  院 臺中高分院 臺中高分院   案  號 108年度金上訴字第1116號 109年度金上更ㄧ字第94號   判  決 日  期 108年8月27日 109年7月16日   確定 判決 法  院 臺中高分院 臺中高分院   案  號 108年度金上訴字第1116號 109年度金上更ㄧ字第94號   判  決 確 定日  期 108年9月16日 109年8月14日  得否易科罰金、易服社會勞動  否、否 否、否  備      註  1.中高分檢108年度執字第189號（彰化地檢108年度執字第999號） 2.編號1至10經本院定應執行有期徒刑3年1月（彰化地檢109年度執更字第768號） 彰化地檢109年度執字第4888號